【裁判字號】    99,交聲,74
【裁判日期】    990226
【裁判案由】    聲明異議
【裁判全文】
臺灣嘉義地方法院交通事件裁定          99年度交聲字第74號
原處分機關  交通部公路總局嘉義區監理所嘉義市監理站
異  議  人
即受處分人  甲○○
上列異議人即受處分人因違反道路交通管理處罰條例案件，對於
交通部公路總局嘉義區監理所嘉義市監理站民國九十九年一月二
十六日所為關於罰鍰部分之裁決（嘉監義裁字第裁76-L00000000
號），聲明異議，本院裁定如下：
    主  文
異議駁回。
    理  由
一、原處分意旨略以：異議人即受處分人甲○○於民國九十八年
    九月十三日十六時六分許，酒後駕駛車牌號碼KC3 -338號重
    型機車，行經嘉義市○○路東門圓環時失控自行撞擊圓環後
    人車倒地受傷，經警將其送醫治療，經醫院抽血測得其血液
    酒精濃度達 302mg/dl（換算呼氣酒精濃度為每公升1.31 毫
    克），而為警填製舉發違反道路交通管理事件通知單舉發酒
    後駕車酒精濃度超標之違規，原處分機關於九十九年一月二
    十六日以嘉監義裁字第裁76-L00000000號裁決書依道路交通
    管理處罰條例第三十五條第一項第一款規定，裁處異議人罰
    鍰新臺幣（下同）四萬五千元整，吊扣駕駛執照十二個月，
    並應參加道路交通安全講習等語。
二、異議意旨略以：異議人甲○○因飲用感冒藥水，體力不支致
    撞擊圓環後人車倒地受傷，造成自身頸椎損傷併四肢不完全
    性癱瘓，目前仍住院治療中，為此聲明異議，請求撤銷上開
    裁決書關於罰緩部分之處分等詞。
三、按汽車駕駛人飲用酒類或其他類似物後，其吐氣所含酒精濃
    度超過每公升0.25毫克，不得駕車；駕駛汽車經測試檢定酒
    精濃度超過標準，處汽車駕駛人罰鍰一萬五千元以上六萬元
    以下，並當場移置保管該汽車及吊扣駕駛執照一年，道路交
    通管理處罰條例第三十五條第一項第一款定有明文。
四、經查：
  （一）異議人甲○○於九十八年九月十三日十六時六分許，酒
        後駕駛車牌號碼KC3 -338號重型機車，行經嘉義市○○
        路東門圓環時失控自行撞擊圓環後人車倒地受傷，經警
        將其送醫治療，經醫院抽血測得其血液酒精濃度達302m
        g/dl（換算呼氣酒精濃度為每公升1.31毫克），而為警
        填製舉發違反道路交通管理事件通知單舉發酒後駕車酒
        精濃度超標之違規。同一行為另因涉犯刑法第一百八十
        五條之三酒醉駕車之公共危險罪，經臺灣嘉義地方法院
        檢察署檢察官於九十八年十月十五日以九十八年度偵字
        第七四四七號為不起訴處分，此有嘉義市政府警察局舉
        發違反道路交通管理事件通知單及該不起訴處分書各乙
        份附卷可稽。又異議人上開酒後駕車行為係經檢察官考
        量其已頸椎損傷併四肢不完全性癱瘓等情，依刑事訴訟
        法第二百五十三條為職權不起訴處分，而並非認定異議
        人無酒後駕車行為，此觀上開不起訴處分書即明。是異
        議人確有上開酒後駕車行為殆無疑義，其辯稱係因飲用
        感冒藥水，體力不支致撞擊圓環後人車倒地受傷云云，
        顯屬卸責之詞，並不足採。
  （二）按一行為同時觸犯刑事法律及違反行政法上義務規定者
        ，依刑事法律處罰之。但其行為應處以其他種類行政罰
        或得沒入之物而未經法院宣告沒收者，亦得裁處之。前
        項行為如經不起訴處分或為無罪、免訴、不受理、不付
        審理之裁判確定者，得依違反行政法上義務規定裁處之
        ，行政罰法第二十六條規定甚明。準此，行為如經檢察
        官為不起訴處分或法院為無罪、免訴、不受理或不付審
        理（少年事件）之裁判確定，行政罰之裁處即無一事二
        罰之疑慮，故該條第二項規定此時仍得依違反行政法上
        義務之規定裁處，此觀該條立法理由即明。查異議人上
        開酒後駕車行為係經檢察官依刑事訴訟法第二百五十三
        條為職權不起訴處分，業如上述，揆諸上開行政罰法第
        二十六條第二項規定，自仍得依違反行政法上義務規定
        裁處之。是異議人縱因上開酒後駕車行為造成自身頸椎
        損傷併四肢不完全性癱瘓，然因行政罰法及道路交通管
        理處罰條例未設有據此即予免罰之規定，原處分機關據
        以裁罰，即難認有何違法。
五、綜上所述，本件異議人確有上揭違規事實，已堪認定。原處
    分機關依上揭規定裁處受處分人罰鍰四萬五千元、吊扣駕駛
    執照十二個月，並應參加道路交通安全講習，核無違誤。本
    件異議為無理由，應予駁回。
六、據上論斷，應依道路交通管理處罰條例第八十七條第二項、
    道路交通案件處理辦法第十九條規定，裁定如主文。
中    華    民    國    99    年     2    月    26    日
                  交通法庭法  官  曾宏揚
上列正本證明與原本無異。
如不服本裁定，應於裁定送達後5日內向本院提出抗告狀（應附
繕本）。
中    華    民    國    99    年    2     月    26    日
                          書記官  陳慶昀

司法院資訊處製作；財團法人民間司法改革基金會備份。
